【裁判字號】    89,毒抗,454
【裁判日期】    900130
【裁判案由】    觀察、勒戒
【裁判全文】
臺灣高等法院臺南分院刑事裁定              八十九年度毒抗字第四五四號    Ｇ
      抗  告  人
      即  被  告  甲  ○  ○
右列抗告人因聲請送勒戒處所觀察、勒戒案件，不服臺灣臺南地方法院中華民國八十
九年十月二十四日裁定（八十九年度毒聲字第三○九三號）提起抗告，本院裁定如左
：
      主      文
抗告駁回。
      理      由
一、本件原裁定係以被告甲○○經警查獲時所採集之尿液，經送驗結果，確呈嗎啡陽
    性反應，有台南縣衛生局八十九年九月十三日檢驗成績書一紙在警卷可按，又以
    海洛因經注射入人體後約百分之八十於二十四小時內自尿中排出，一般而言，尿
    液中能否驗出嗎啡陽性反應與其投與量、投與途徑、個人體質、採尿時間及檢驗
    方法之靈敏度有關，國外曾有文獻報導注射六毫克之海洛因鹽酸，其代謝物嗎啡
    之平均可檢出時限約為二十六小時（最低檢出量３００ng／ml），此有行政院衛
    生署藥物食品檢驗局八十一年藥檢壹字第八一一四八八五號函可參。認被告於八
    十九年九月三日為警查獲後所採集之尿液檢驗出有嗎啡陽性反應，顯見被告於是
    時以前二十六小時內之某時，有非法施用海洛因，而依毒品危害防制條例二十條
    第一項、觀察勒戒處分執行條例第三條第一項，裁定將被告送勒戒處所觀察、勒
    戒。
二、抗告意旨則略以：（一）被告於原審接受採尿檢驗，及經警不定期採尿檢驗結果
    ，均無呈嗎啡陽性反應，足見被告辯稱伊並未再施用第一級毒品海洛因，應堪採
    信。（二）請採取被告血液及留存之尿液送往長榮管理學院鑑定，以查明被告是
    否有施用第一級毒品海洛因（三）被告平日努力工作，賺取微薄薪資，養家餬口
    ，確實未再施用第一級毒品海洛因。本件經採被告尿液送驗結果，卻呈陽性反應
    ，確實不明究理，被告啞口無言，深覺莫大冤抑，請求將原裁定撤銷云云。
三、經查抗告人即被告甲○○於警訊時已供稱：「（問：本分局所提供乾淨空瓶內裝
    之尿液，編號８９０２３６是否由你親自排放，並當你面封緘？）答：是的。編
    號８９０２３６之尿液由我親自排放，並當我面封緘無訛。」（參見警卷第一頁
    反面），核與台南縣警察局麻豆分局偵辦刑案採證涉嫌人尿液送驗名冊及台南縣
    衛生局八十九年九月十三日之檢驗成績書，採證尿液編號與送檢單位檢體編號均
    為８９０２３６號，台南縣衛生局檢驗出有嗎啡陽性反應之尿液應係由被告所排
    放者無誤，此有被告警訊筆錄、台南縣警察局麻豆分局偵辦刑案採證涉嫌人尿液
    送驗名冊附於警卷可稽。又被告之尿液係經台南縣衛生局以免疫分析法、薄層層
    析法，嗎啡檢驗方法及其最低檢出濃度，免疫分析法ＴＤＸ（３００ng／ml）、
    薄層層析法ＴＯＸＩ－ＬＡＢ（５００ng／ml）之方式檢驗，有上開檢驗成績書
    附於警卷可考，則其檢驗結果應堪可採，無再送其他機關檢驗之必要。
四、被告雖辯稱於法院曾接受採尿檢驗，及經警不定期採尿檢驗結果，均無呈嗎啡陽
    性反應，絕無再施用第一級毒品海洛因等語，惟揆諸上開行政院衛生署藥物食品
    檢驗局八十一年藥檢壹字第八一一四八八五號函之說明，被告只須於被檢驗前二
    十六小時未施用第一級毒品海洛因，即不可能被檢出嗎啡反應，再被告亦未提出
    可供調查之證據，以實其說，參以被告前此也有多次施用毒品之前科，足見空言
    抗辯，純屬為圖卸責狡辯之詞，諉無可採。
五、綜上所述，被告甲○○其施用毒品犯行堪予認定。原審因而依毒品危害防制條例
    第二十條第一項、觀察勒戒處分執行條例款第三條第一項、第二項裁定將被告送
    勒戒處所觀察、勒戒，自無不合。抗告意旨並無理由，自應予駁回。
三、據上論結，應依刑事訴訟法第四百十二條，裁定如主文。
中    華    民    國      九十      年      一      月        卅        日
                                  臺灣高等法院臺南分院刑事第四庭
                                      審判長法官  徐    財    福
                                            法官  宋    明    蒼
                                            法官  蔡    崇    義
右正本證明與原本無異。
如不服本裁定應於送達後五日內向本院提出抗告狀。
                                      法院書記官  李    育    儒
中    華    民    國      九十      年      二      月        一        日


司法院資訊處製作；財團法人民間司法改革基金會備份。
